【裁判字號】    98,訴,1606
【裁判日期】    981028
【裁判案由】    毒品危害防制條例
【裁判全文】
臺灣臺北地方法院刑事判決              98年度訴字第1606號
公  訴  人  臺灣臺北地方法院檢察署檢察官
被      告  甲○○
上列被告因違反毒品危害防制條例案件，經檢察官提起公訴（98
年度毒偵字第2254號、第2295號），被告於準備程序進行中，就
被訴事實為有罪之陳述，本院改行簡式審判程序審理，判決如下
：
    主  文
甲○○施用第一級毒品，累犯，處有期徒刑壹年貳月，扣案甲基
安非他命壹包（驗餘淨重零點零壹捌玖公克）沒收銷燬之；扣案
甲基安非他命包裝袋壹個、吸食器貳組、分裝杓貳支沒收之。又
施用第一級毒品，累犯，處有期徒刑壹年貳月，扣案海洛因肆包
（驗餘淨重零點肆伍零陸公克）、甲基安非他命陸包（驗餘淨重
點捌零公克）均沒收銷燬之；扣案海洛因包裝袋肆個、甲基安
非他命包裝袋陸個均沒收之。應執行有期徒刑貳年，扣案海洛因
肆包（驗餘淨重零點肆伍零陸公克）、甲基安非他命柒包（驗餘
淨重點捌壹捌玖公克）均沒收銷燬之；扣案海洛因包裝袋肆個
、甲基安非他命包裝袋柒個、吸食器貳組、分裝杓貳支沒收之。
    事  實
一、(一)甲○○前因施用毒品案件，經臺灣板橋地方法院（下稱板
      橋地院）裁定令入戒治處所施以強制戒治，於民國92年12
      月12日執行完畢。另因：1.施用第二級毒品案件，經本院
      於90年10月12日以90年度簡字第2986號判處有期徒刑5月
      確定；2.施用第一級、第二級毒品案件，經板橋地院於91
      年1月14日以90年度訴字第1349號判處有期徒刑10月、8月
      確定；3.施用第一級毒品案件，經本院於92年8月25日以
      92年度訴字第495號判處有期徒刑1年確定；4.施用第一級
      毒品案件，經板橋地院於95年8月7日以95年度訴字第1333
      號判處有期徒刑7月（經減刑為有期徒刑3月又15日）確定
      ；5.施用第一級毒品案件，經最高法院於96年7月19日以
      96 年度臺上字第3916號判處有期徒刑1年6月（經減刑為
      有期徒刑9月）確定，其中1.、2.部分經定應執行之刑1年
      8月，與3.、4.、5.部分接續執行，於97年5月22日縮短刑
      期執行完畢。再因持有第一級毒品案件，經本院於98年2
      月3日以97年度簡字第4761號判處有期徒刑4月確定，於98
      年6月8日易科罰金執行完畢。
    (二)詎仍不知悛悔，基於施用第一級毒品海洛因（下稱海洛因
      ）、第二級毒品甲基安非他命（下稱甲基安非他命）之犯
      意：
      1.於98年7月22日下午5時許，在臺北市○○區○○街188
        之1號6樓其家中，以將海洛因混合甲基安非他命放入玻
        璃製的吸食器燃燒後，吸食其煙霧之方式，同時施用海
        洛因及甲基安非他命1次。
      2.於98年7月27日下午5時許，在臺北縣板橋市○○路○段
        71巷17號4樓，以將海洛因混合甲基安非他命放入玻
        璃製的吸食器燃燒後，吸食其煙霧之方式，同時施用海
        洛因及甲基安非他命1次。
    (三)嗣警於：
      1.98年7月23日上午11時許，在臺北市○○區○○街188之
        1號6樓查獲，並扣得甲基安非他命1包（驗餘淨重
        0.0189公克）、吸食器2組及分裝杓2支。
      2.於98年7月28日下午2時30分許，在臺北市○○區○○街
        190號前查獲，並扣得海洛因4包（驗餘淨重0.4506公克
        ）、甲基安非他命6包（驗餘淨重3.80公克）。
二、案經臺北縣政府警察局中和第二分局及臺北市政府警察局萬
    華分局分別報告臺灣臺北地方法院檢察署檢察官偵查起訴。
    理  由
甲、程序部分：
一、甲○○所犯係死刑、無期徒刑、最輕本刑為3年以上有期
    徒刑以外之罪，其於準備程式就前揭被訴事實為有罪之陳述
    ，經告知簡式審判程式之旨，並聽取其與公訴人之意見後，
    本院認無不得或不宜改依簡式審判程式進行之處，爰依刑事
    訴訟法第273條之1第1項、第284條之1，裁定由受命法官獨
    任進行簡式審判程式。
乙、實體部分：
一、上開犯罪事實，業據甲○○於本院審判中坦承不諱，其尿液
    經2次檢驗後，均呈「嗎啡、甲基安非他命陽性」反應，此
    有代號與真實姓名對照表2份、臺灣尖端先進生技醫藥股份
    有限公司98年8月12日濫用藥物檢驗報告1紙、臺灣檢驗科技
    股份有限公司98年8月12日UL/2009/70996號濫用藥物尿液檢
    驗報告1紙附卷，又扣案結晶體1包、6包及白粉4袋經送驗後
    ，分別含有甲基安非他命、甲基安非他命及海洛因之成分，
    有交通部民用航空局航空醫務中心98年8月3日航藥鑑字第
    0983836號鑑定書、98年8月19日航藥鑑字第0984112號毒品
    鑑定書、臺北市政府警察局98年8月19 日北市鑑毒字第161
    號鑑驗通知書各1份在卷，及吸食器2組及分裝杓2支扣案可
    稽，堪認被告上開自白與事實相符。又其有事實欄所載強制
    戒治執行完畢後5年內再犯施用毒品案件經判刑確定等情，
    有臺灣高等法院被告前案紀錄表1份在卷可參。本件事證明
    確，被告於前開強制戒治執行完畢釋放後5年內，再犯施用
    毒品案件經判刑確定，暨本件毒品危害防制條例第10條施用
    第一級、第二級毒品之犯行，堪以認定。
二、(一)查海洛因、甲基安非他命屬毒品危害防制條例第2條第2項
      第1款、同條項第2款所列之第一級、第二級毒品，核被告
      甲○○所為，係犯毒品危害防制條例第10條第1項之施用
      第一級毒品罪及同條第2項施用第二級毒品罪。
    (二)其持有第一級、第二級毒品進而施用，持有之低度行為各
      為施用之高度行為所吸收，均不另論罪。
    (三)被告事實欄二、(一)、(二)各以一將海洛因及甲基安非他命混
      合放入吸食器內燒烤後施用之行為，同時施用海洛因及甲
      基安非他命，，係各以一行為觸犯數罪名，均為想像競合
      犯，應各從一重之施用第一級毒品罪處斷。
    (四)又其所犯如上所述二罪，犯意各別，行為互殊，均應予分
      論併罰。
    (五)查被告前因持有第一級毒品案件，經本院於98年2月3日以
      97 年度簡字第4761號判處有期徒刑4月確定，於98年6月8
      日易科罰金執行完畢，有臺灣高等法院被告前案紀錄表1
      份附卷可稽，其於前開有期徒刑執行完畢後5年內，故意
      再犯本件有期徒刑以上之罪，均為累犯，各應依法加重其
      刑。
    (六)爰審酌被告有構成累犯之前科累累已如前述，仍不知戒絕
      毒品，復一再耽溺於戕身之物，並其犯後坦白承認，態度
      良好等犯罪之動機、目的、手段及所生之危險或損害等一
      切情狀，各量處如主文所示之刑，並定其應執行之刑。
    (七)末扣案海洛因4包（驗餘淨重0.4506公克）、甲基安非他
      命6 包（驗餘淨重3.80公克）、1包（驗餘淨重0.0189公
      克），為第一級、第二級毒品，應沒收銷燬之。另扣案海
      洛因包裝袋4個、甲基安非他命包裝袋7個、吸食器2組、
      及分裝杓2支為被告所有，且供施用海洛因及甲基安非他
      命之用，均沒收之。至扣案注射針筒7支與本案施用毒品
      無關，分裝袋1封（100個）係供裝小飾品之用，亦與施用
      毒品無關，均不沒收。
三、據上論斷，應依刑事訴訟法第273 條之1 第1 項、第299 條
    第1項前段，毒品危害防制條例第10條第1項、第2項、第18
    條第1項前段，刑法第11條前段、第47條第1項、第51條第5
    款、第55條、第38條第1項第2款，判決如主文。
本案經檢察官到庭執行職務
中    華    民    國    98    年    10    月    28    日
                  刑事第十三庭  法  官  李貞瑩
以上正本證明與原本無異。
如不服本判決應於收受送達後10日內向本院提出上訴書狀，並應
敘述具體理由；其未敘述上訴理由者，應於上訴期間屆滿後20日
內向本院補提理由書（均須按他造當事人之人數附繕）「切勿逕
送上級法院」。
                                書記官  陳鳳瀴
中    華    民    國    98    年    10    月    28    日
附錄本案論罪科刑法條全文
毒品危害防制條例第10條
施用第一級毒品者，處 6 月以上 5 年以下有期徒刑。
施用第二級毒品者，處 3 年以下有期徒刑。


司法院資訊處製作；財團法人民間司法改革基金會備份。
